# 合并层面抵消的专项储备

提问人：liangzhenghong 时间：2019-08-28 09:47:49
陈版您好：
目前做项目遇到一个问题。母公司 A 控制下面 B 和C 两家子公司，其中B 是 100% 控股，C 是 51% 控股，其中 C 需要计提和使用专项储备，假设 C专项储备期初余额是 0 ，本期计提 100 ，本期使用 80 ，期末余额 20 。
但是其中本期使用的 80 是从 B 公司购入的设备，按准则规定，C 公司对该设备一次性折旧。该设备 B 公司采购价 55 ，以 80 的价格销售给 C。
问题： 1 、C公司对该设备折旧时是否需要保留残值
2 、合并层面是否需要将 B 公司的 25 （80-55）内部利润进行还原，在编制抵消分录时，将 B 公司的收入成本抵消
借：主营业务收入 80
贷：主营业务成本 55
专项储备 25
这样合并专项储备本期增加 =100，本期减少 =55（80-25），期末余 =45。
那么在计算归属于母公司的专项储备本期增减变动时，该怎么计算

回答人：chenyiwei
专项储备的情况比较特殊，你的做法会导致合并报表层面可用的专项储备余额虚增，不再是子公司账面专项储备乘以母公司对子公司的股权比例。
C 公司个别报表层面对设备的入账价值仍为 80 ，计提累计折旧时（借：专项储备，贷：累计折旧）可保留残值。
在 A 的合并报表层面抵销时，建议将差额 25 不是贷记专项储备，而是贷记递延收益，到该设备在 C 公司报废或处置时，转入清理损益或者处置损益。

提问人：liangzhenghong 时间：2019-09-01 16:25:06
如果合并层面抵消时，差额 25 计入递延收益，这个递延收益是否需要确认递延所得税资产？

回答人：chenyiwei
应需要。